【裁判字號】    99,易,236
【裁判日期】    991217
【裁判案由】    竊盜
【裁判全文】
臺灣新竹地方法院刑事判決               99年度易字第236號
公  訴  人  臺灣新竹地方法院檢察署檢察官
被      告  巫紹君
上列被告因竊盜案件，經檢察官提起公訴（99年度偵字第6989號
、99年度偵緝字第568 、第570 、第571 號），本院改依簡式審
判程序，判決如下：
    主  文
巫紹君犯竊盜罪，累犯，處有期徒刑肆月。又犯攜帶兇器竊盜罪
，累犯，處有期徒刑捌月。又犯攜帶兇器竊盜罪，累犯，處有期
徒刑柒月，扣案短開口扳手壹支，沒收。又犯竊盜罪，累犯，處
有期徒刑肆月。又犯竊盜罪，累犯，處有期徒刑月。又犯竊盜
罪，累犯，處有期徒刑肆月。又犯攜帶兇器竊盜罪，累犯，處有
期徒刑捌月，扣案短開口扳手壹支，沒收。又犯竊盜罪，處有期
徒刑肆月。應執行有期徒刑貳年貳月，扣案短開口扳手壹支，沒
收。
    事  實
一、巫紹君(1)於民國95年間因搶奪、竊盜等案件，經本院於95年
    12月15日以95年度訴字第758 號判決判處有期徒刑9 月、7
    月、7 月、7 月、4 月，應執行有期徒刑2 年6 月確定；於
    95年間因施用毒品案件，經本院於96年1 月12日以95年度訴
    字第918 號判決判處有期徒刑10月確定，上開各罪經本院於
    96年10月31日以96年度聲減字第722 號裁定分別減為有期徒
    刑4 月15日、3 月15日、3 月15日、3 月15日、2 月、5 月
    ，應執行有期徒刑1 年7 月確定。(2)又於96年間因加重竊盜
    罪、違反電信法案件，經臺灣桃園地方法院於96年7 月9 日
    以96年度易字第66 4號判決判處有期徒刑8 月、4 月，應執
    行有期徒刑10月確定，復經該院於96年10月26日以96 年 度
    聲減字第8331號裁定減為有期徒刑4 月、2 月，應執行有期
    徒刑5 月確定。前開(1)(2)罪刑接續執行，於97年10月31 日
    縮刑期滿執行完畢。猶不知悔改，基於意圖為自己不法之所
    有犯意，分別為下列行為：
    (一)於98年10月26日8 時許，在新竹縣湖口鄉○○路81號前，
      持自備鑰匙，竊得羅世忠所有價值約新臺幣（下同）10萬
      元車牌號碼N3-5801 自用小客車，供己作為代步之用，事
      後將之棄置於新竹縣新豐鄉○○村○○道路旁。嗣經警於
      遺留在車內之血跡針筒上採得DNA ，送請內政部警政署刑
      事警察局（下稱刑事局）鑑定結果，發現與刑事局檔存巫
      紹君之DNA 型別相符，而查知上情。
    (二)於98年11月25日18時許，在桃園縣龍潭鄉○○路694 巷口
      ，持客觀上足供兇器使用之扳手1 支（未扣案），及自備
      鑰匙，竊得劉金松所有價值約1 萬元車牌號碼5F-7303 號
      自用小客車，供己代步之用。
    (三)巫紹君為躲避警察查緝，於98年12月14日11時許，在桃園
      縣楊梅鎮○○路○ 段398 巷32號前，持客觀上足供兇器使
      用之短開口扳手1 支，竊得許嘉吉所有車牌號碼D5-8517
      自用小客車車牌2 面，懸掛於上開竊得之車牌號碼5F-730
      3 號自小客車上。嗣為警於98年12月16日15時30分許在新
      竹縣新埔鎮○○里○○路段上發現上開自小客車，並於遺
      留在車內之海洛因注射針筒殘留血跡採得DNA ，經送請刑
      事局鑑定結果，發現與刑事局檔存巫紹君之DNA 型別相符
      ，而查獲上情。
    (四)於99年1 月28日21時50分許，在桃園縣中壢市○○路○ 段
      32巷9 號前，復持自備鑰匙，竊得徐景瓏所有價值約25萬
      元車牌號碼3566- ZA號自用小客車，供己作為代步之用。
      嗣為警於99年2 月7 日在新竹縣新豐鄉○○村○○路○ 段
      88巷口尋獲上開自用小客車，並於遺留在車內之沾有血跡
      衣物上採得DNA ，經送請刑事局鑑定結果，發現與刑事局
      檔存巫紹君之DNA 型別相符，而查得上情。
    (五)於99年8 月24日7 時40分許，在新竹縣湖口鄉○○路○段
      391 號旁，見陳伊虹所有車牌號碼6088-YV 自用小客車停
      放在路旁，趁無人之際，復以自備鑰匙插入車窗縫隙之方
      式，敲破上開自用小客車之左前車窗玻璃（毀損部分未據
      告訴），竊得陳伊虹放置於車內之皮包1 個得手。
    (六)於99年8 月31日10時許，在新竹縣竹北市○○○路某處，
      復持自備鑰匙，竊得魏哲和所有車牌號碼W2-4355 自用小
      客車，供己作為代步之用。
    (七)復為躲避警察查緝，於99年9 月3 日凌晨4 時許，在新竹
      市○○路某處，持客觀上足供兇器使用短開口扳手1 支，
      竊得陳耀傳所有車牌號碼ML-1936 自用小客車車牌2 面，
      並懸掛於上開竊得之車牌號碼W2-4355 自用小客車上。
    (八)於99年9 月3 日6 時許，在新竹縣湖口鄉○○路旁，見陳
      宗愚所有車牌號碼1108-MV 號自小客車停放於路旁，趁無
      人之際，復以自備鑰匙插入車窗縫隙之方式，敲破車窗玻
      璃（毀損部分未據告訴），竊得陳宗愚放置於車內之G200
      0 外套1 件、皮製手套1 雙、國賓餐券2 張、湖山旅館住
      宿券1 張、澳美客牛排券1 張得手。嗣於同日晚間9 時55
      分許在桃園縣楊梅市○○街553 號前為警查獲，並扣得上
      開遭竊物品、自製L 型扳手2 支，及長、短開口扳手各1
      支、棒球帽1 頂、海洛因2 袋、針筒3 支、吸食器1 支、
      車牌號碼W2-4355 自用小客車、車牌號碼ML-1936 自用小
      客車車牌2 面、而查得上情。
二、案經新竹縣政府警察局移送、新竹縣政府警察局竹北分局報
    告臺灣新竹地方法院檢察署檢察官偵查起訴。
    理  由
壹、程序事項：
  (一)本件被告普通竊盜、加重竊盜罪，係非死刑、無期徒刑、最
    輕本刑為3 年以上有期徒刑之罪，被告於本院準備程序進行
    中，就被訴事實為有罪之陳述，經本院認合於刑事訴訟法第
    273 條之1 第1 項之規定，裁定進行簡式審判程序。
  (二)本件公訴人1.就犯罪事實一(二)部分，原起訴被告以自備鑰匙
    竊取被害人劉金松所有自用小客車，所犯為刑法第320 條第
    1 項普通竊盜罪犯行，嗣於準備程序中，以被告自承係以自
    備鑰匙外及持未扣案扳手1 支竊取前開自用小客車，變更該
    部分犯罪事實，並變更起訴法條為刑法第321 條第1 項第3
    款；2.犯罪事實一(六)部分犯罪時間更正為99年8 月31日10時
    許；3.犯罪事實一(八)犯罪時間更正為99年9 月3 日6 時許，
    基於檢察一體原則，核無不合，應予准許。
貳、實體部分：
一、訊據被告巫紹君對於犯罪事實欄所載之普通竊盜、加重竊盜
    犯行坦承不諱，並經被害人羅世忠（見99偵2522號偵查卷第
    12頁）、許嘉吉（見99偵5684偵查卷第9-10頁）、徐景瓏（
    見99偵4395偵查卷第7 頁）、陳耀傳（見99偵6989偵查卷第
    21-22 頁）於警詢，劉金松（見99偵5684偵查卷第7-8 頁、
    本院卷第74頁）、陳伊虹（見99偵6989偵查卷第17-18 頁、
    本院卷第76-77 頁）、魏哲和（見99偵6989偵查卷第19-20
    頁、本院卷第78-79 ）、陳宗愚（見99偵6989偵查卷第23-2
    4 頁、本院卷第70、80-81 頁）於警詢、本院指訴綦詳，復
    有下列事證可資為證：
    (一)新竹縣警察局竹北分局搜索扣押筆錄、扣押物品目錄表各
      1份（99偵6989偵查卷第25-27頁、28-29頁）；
    (二)照片1張（同上偵查卷第30頁）；
    (三)新竹縣政府警察局竹北分局車牌號碼W2-4355 號自小客車
      贓物認領保管單、新竹縣政府警察局車輛尋獲電腦輸入單
      各1 份（同上偵查卷第32-33頁）；
    (四)車牌號碼ML-1936 號車牌2 麵贓物認領保管單、新竹縣政
      府警察局車輛尋獲電腦輸入單各1 份（同上偵查卷第34-
      36頁）；
    (五)陳宗愚簽具之新竹縣政府警察局竹北分局贓物認領保管單
      1 份（同上偵查卷第37頁）；
    (六)監視錄影照片4張（同上偵查卷第38頁）；
    (七)扣案物品自製L 型扳手2 支、開口扳手2 支照片1 張（同
      上偵查卷第39頁）；
    (八)照片2 張（同上偵查卷第99頁）；
    (九)內政部警政署刑事警察局99年3月29日刑醫字第099002207
      3號鑑驗書1份（99偵4395偵查卷第4頁）；
    (十)新竹縣政府警察局車牌號碼3566-ZA 自小客車車輛尋獲電
      腦輸入單、贓物認領保管單各1 份（同上偵查卷第8-9 頁
      ）；
    (十一)車牌號碼3566-ZA 自小客車照片11張（同上偵查卷第10-
      15頁）；
    (十二)新竹縣政府警察局99年2 月3 日竹縣警鑑字第0990003153
      號函、內政部警政署刑事警察局99年1 月29日刑醫字第09
      80181312號鑑驗書各1 份（99聲拘68偵查卷第6 -9頁）；
    (十三)桃園縣政府警察局車牌號碼5F-7303 號自小客車車輛尋獲
      電腦輸入單、新竹縣政府警察局車輛尋獲電腦輸入單各1
      份（同上偵查卷第10-11 頁）；
    (十四)新竹縣政府警察局車牌號碼N3-5801 號自小客車車輛尋獲
      電腦輸入單、贓物認領保管單各1 份（99偵2522偵查卷第
      15-16 頁）；
    (十五)照片6張（同上偵查卷第18-20頁）；
    (十六)新竹縣警察局保安隊車牌號碼5F-7303 自小客車贓證物品
      認領保管單1 份（99偵5684偵查卷第20頁）；
    (十七)車牌號碼D5-8517 號自小客車車牌2 面贓證物品認領保管
      單1 份（同上偵查卷第21頁）；
    (十八)新竹縣政府警察局車牌號碼D5-8517 號自小客車車輛尋獲
      電腦輸入單、失車- 案件基本資料詳細畫面報表各1 份（
      同上偵查卷第24-25 頁）；
    (十九)照片4張（同上偵查卷第26至27頁）；
    (二十)暨短開口扳手1 支扣案可憑。是認被告上開自白內容應與
      事實相符，而堪採信。
    從而，本件事證已臻明確，被告普通竊盜、加重竊盜犯行
      ，堪予認定，應依法予以論罪科刑。
二、論罪科刑：
  (一)按所謂兇器，其種類並無限制，凡客觀上足對人之生命、身
    體、安全構成威脅，具有危險性之兇器均屬之，且祇須行竊
    時攜帶此種具有危險性之兇器為已足，並不以攜帶之初有行
    兇之意圖為必要。茲本件扣案之短開口扳手1 支為金屬器物
    ，質地堅硬，有照片1 張附卷可憑，足對人之生命、身體、
    安全構成威脅，自屬兇器無疑。另被告持以竊取被害人劉金
    松所有車牌號碼5F─7303自用小客車扳手1 支雖未經扣案，
    惟被告於本院自承前開扳手與本件扣案扳手屬相同型式，依
    前開說明，亦屬兇器。
  (二)核被告巫紹君就事實欄一(一)、(四)、(五)、(六)、(八)犯行，係犯刑
    法第320 條第1 項普通竊盜罪，事實欄一(二)、(三)、(七)犯行，
    係犯刑法第32 1條第1 項第3 款攜帶兇器加重竊盜罪。被告
    所犯上開竊盜、加重竊盜罪間，犯意各別，行為互殊，地點
    及被害人亦均不相同，應予分論併罰。
  (三)被告(1)於95年間因搶奪、竊盜等案件，經本院於95年12月15
    日以95年度訴字第758 號判決判處有期徒刑9 月、7 月、7
    月、7 月、4 月，應執行有期徒刑2 年6 月確定；於95年間
    因施用毒品案件，經本院於96年1 月12日以95年度訴字第91
    8 號判決判處有期徒刑10月確定，上開各罪經本院於96年10
    月31日以96年度聲減字第722 號裁定分別減為有期徒刑4 月
    15日、3 月15日、3 月15日、3 月15日、2 月、5 月，應執
    行有期徒刑1 年7 月確定。(2)又於96年間因加重竊盜、違反
    電信法案件，經臺灣桃園地方法院於96年7 月9 日以96年度
    易字第66 4號判決判處有期徒刑8 月、4 月，應執行有期徒
    刑10月確定，復經該院於96年10月26日以96年度聲減字第83
    31號裁定減為有期徒刑4 月、2 月，應執行有期徒刑5 月確
    定。前開(1)(2)罪刑接續執行，於97年10月31日縮刑期滿執行
    完畢等情，有臺灣高等法院被告前案紀錄表在卷可稽，其前
    受有期徒刑執行完畢，於5 年以內故意再犯本件最重本刑為
    有期徒刑以上之罪，為累犯，應依刑法第47條第1 項之規定
    加重其刑。
  (三)爰審酌被告正值青壯年，不循正途謀財，竟思不勞而獲，以
    行竊方式侵害他人所有財物，不尊重他人之財產權，行竊之
    手段、被告所竊得財物之價值、所生危害，惟被告犯後坦承
    犯行，態度尚可，其犯罪之動機，等一切情狀，分別量如主
    文第1 項所示之刑，並定應執行刑，以示懲儆。
三、沒收部分：
  (一)按供犯罪所用之物，以屬於犯罪行為人者為限，得沒收之，
    刑法第38條第1 項第2 款、第3 項定有明文。
  (二)扣案之短開口扳手1 支，為被告於犯罪事實一(三)、(七)竊盜所
    用，為被告所有，業據被告於本院供承無訛，為供犯罪所用
    之物，依刑法第38條第1 項第2 款，於宣告該罪刑項下諭知
    沒收。另為被告於犯罪事實一(二)竊盜所用之扳手1 支，未經
    扣案，業如前述，為免執行上之困難，爰不為沒收之諭知。
  (三)另在被告竊取之原車牌號碼W2─4355號自用小客車車內所查
    獲之長扳手1 支、L 型扳手2 支、棒球帽1 頂，雖被告於本
    院自承為其所有，然無其他積極證據可資認為前開物品係供
    本案被告犯罪所用或犯罪預備之物，爰不為沒收之諭知。
  (四)疑似海洛因2 袋、針筒3 支、吸食器1 支，非本案犯罪之物
    ，車牌號碼W2-4355 自用小客車為被害人魏哲和所有、車牌
    號碼ML-1936 自用小客車車牌2 面為被害人陳耀傳所有，均
    不為沒收之諭知。
據上論斷，應依刑事訴訟法第299 條第1 項前段，刑法第320 條
第1 項、第321 條第1 項第3 款、第47條第1 項、第38條第1 項
第2 款、第51條第5 款、刑法施行法第1 條之1 第1 項、第2 項
前段，判決如主文。
本案經檢察官劉得為到庭執行職務。
中    華    民    國    99    年    12    月    17    日
                        刑事第四庭    法  官    邱玉汝
以上正本證明與原本無異。
如不服本判決應於收受判決後10日內向本院提出上訴書狀，並應
敘述具體理由。其未敘述上訴理由者，應於上訴期間屆滿後20日
內向本院補提理由書(均須按他造當事人之人數附繕本)「切勿逕
送上級法院」。
中    華    民    國    99    年    12    月    17    日
                                      書記官    陳怡芳
附錄本案論罪科刑法條：
刑法第320 條：
意圖為自己或第三人不法之所有，而竊取他人之動產者，為竊盜
罪，處五年以下有期徒刑、拘役或五百元以下罰金。
意圖為自己或第三人不法之利益，而竊佔他人之不動產者，依前
項之規定處斷。
前二項之未遂犯罰之。
刑法第321 條：
犯竊盜罪而有左列情形之一者，處六月以上、五年以下有期徒刑
：
一、於夜間侵入住宅或有人居住之建築物、船艦或隱匿其內而犯
    之者。
二、毀越門扇、牆垣或其他安全設備而犯之者。
三、攜帶兇器而犯之者。
四、結夥三人以上而犯之者。
五、乘火災、水災或其他災害之際而犯之者。
六、在車站或埠頭而犯之者。
前項之未遂犯罰之。

司法院資訊處製作；財團法人民間司法改革基金會備份。
